# 求助陈版主~~关于购买日评估的应收款已提坏账合并后收回的处理

提问人：dz9209 时间：2020-11-27 10:46:00
请教陈版主：
集团非同一控制下收购子公司，评估报告中子公司收购时点的应收款预计收回可能性较低，部分计提坏账。纳入合并范围后，该笔应收款又全额收回，收回的款项与应收款账面余额的差额，应作为资产减值损失转回，还是作为营业外收入呢，是否需要对收购时点的合并处理做更正？准则里有相关的依据吗？
期待您的回复，谢谢~~
求助陈版主, 坏账计提, 合并处理

回答人：chenyiwei
应作为投资收益（金融资产终止确认损益）。由于其初始计量金额是购买日经评估的公允价值，而购买日无减值准备，因此后续可收回金额的回升并不是资产减值准备转回。